

Riccardo Ragusa

Contatti



+39 3209265232



riccardo.ragusa05@gmail.com



Pisa



27/05/1999



Sono un neolaureato in Marketing e Ricerche di Mercato presso l'Università di Pisa e ho discusso la mia tesi magistrale sul ruolo delle tecnologie IoT nel settore dei consumi nel ciclismo amatoriale, dimostrando la capacità di applicare strumenti di analisi e ricerca in contesti di mercato innovativi. Possiedo una forte propensione per le strategie di marketing e la gestione dei consumatori, con un approccio analitico orientato al problem solving. Le mie esperienze professionali mi hanno permesso di sviluppare ottime capacità di lavoro in team e di gestione delle dinamiche interpersonali.

₩ Skills

- Creatività
- Team working
- Pensiero critico
- Leadership
- Pacchetto Office (Excel, Word, Power Point)
- Inglese (B1)
- Spagnolo (B1)

Formazione

Laurea magistrale in Marketing e ricerche di mercato

Università degli studi di Pisa

Voto finale 109 - **Tesi**: Il ruolo degli I.O.T nelle esperienze di consumo: il settore del ciclismo amatoriale. 09/2022 - 09/12/2024

Laurea triennale in Economia ed Amministrazione Aziendale Università degli studi di Palermo

Voto finale 98 - Tesi: La segmentazione del Mercato

09/2018 - 15/03/2022 Palermo

Erasmus Universitario a Breslavia (Polonia)

Wroclaw University of Economics and Business

02/2021 - 07/2021 Breslavia

Maturità linguistica e Diploma estero (francese)

Liceo linguistico Ninni Cassarà

09/2013 - 07/2018 Cefalù (PA)

Esperienze lavorative

Responsabile Punto Vendita - Pam Panorama

- · Gestione personale e fornitori
- · Gestione cassa, contabilità, prelievi, incassi e disposizione prodotti
- \cdot Procedure di apertura e chiusura del punto vendita autonomamente

07/05/2024 – 31/10/2024

Assistente bibliotecario

Università degli studi di Pisa - Giurisprudenza

- Accoglienza e interazione con studenti e professori
- Gestione prestiti e restituzione libri bibliotecari
- Disposizione libri sulle scaffalature

31/10/2023 - 15/04/2024 Disa

Stagista/tirocinante nell'area dell'Amministrazione e Contabilità

Ospedale G. Giglio - Cefalù (PA)

- · Composizione e gestione delle buste paga
- · Team working

31/03/2020 - 31/05/2020 Cefalù (PA)